【裁判字號】    97,上易,2152
【裁判日期】    971231
【裁判案由】    竊盜
【裁判全文】
臺灣高等法院臺中分院刑事判決        97年度上易字第2152號
上  訴  人
即  被  告  乙○○
上列上訴人因竊盜案件，不服臺灣臺中地方法院97年度易字第41
03號中華民國97年11月3日第一審判決（起訴案號：臺灣臺中地
方法院檢察署97年度偵字第21146號），提起上訴，本院判決如
下：
    主  文
上訴駁回。
    事實及理由
一、本案經本院審理結果，認第一審判決認事用法及量刑均無不
    當，應予維持，並引第一審判決書記載之事實、證據及理由
    。（如附件）
二、上訴人即被告乙○○（下稱被告）上訴意旨略以：(一)伊係
    以六角扳手為竊盜之犯罪工具，並未將該六角扳手充為反抗
    之兇器使用，是該六角扳手不應認係兇器；(二)伊自警詢、
    偵訊中對本件均供承不諱，於原審審理中因家庭因素及自身
    病痛，而據理力爭及維護自身權益，並無狡詞推卸刑責，亦
    無不斷指謫圍捕民眾之不是，又屬未遂犯，原審量刑顯然過
    重等語。
三、本院查：（一）按刑法第三百二十一條第一項第三款之攜帶
    兇器竊盜罪，係以行為人攜帶兇器竊盜為其加重條件，此所
    謂兇器，其種類並無限制，凡客觀上足對人之生命、身體、
    安全構成威脅，具有危險性之兇器均屬之，且祇須行竊時攜
    帶此種具有危險性之兇器為已足，並不以攜帶之初有行兇之
    意圖為必要。螺絲起子為足以殺傷人生命、身體之器械，顯
    為具有危險性之兇器。最高法院七十九年台上字第五二五三
    號判例參照。本件被告自承持六角扳手為竊盜之犯罪工具，
    而該六角扳手為鐵製尖銳之物，有扣案之相片附卷可稽，足
    以殺傷人生命、身體之器械，依上開判例意旨要屬兇器無訛
    。（二）被告於原審審理之初固承認竊盜未遂，但否認有持
    用兇器，並辯以扣案六角扳手不是其所攜帶的等語（見原審
    九十七年十月二十日審判筆錄）；又於偵查及原審審理中對
    追捕者多所指摘等情，亦有偵查及審判筆錄附卷可查（偵卷
    第三十四頁及原審卷第三十三頁）；再者，被告有事實欄所
    示之前科，本案之前於九十七年四月三十日、五月一日又有
    竊盜犯行，有台灣高等法院被告前案紀錄表及台南地方法院
    九十七年度易字第一０五三號判決書附卷可考，足見其素行
    不佳、反覆再犯竊盜犯行。原審因而以被告事證明確，適用
    刑法第三百二十一條第二項、第一項第三款、第二十五條第
    二項（即未遂犯減刑）第四十七條第一項、第三十八條第一
    項第二款等規定，並審酌被告甫於九十六年二月十一日因徒
    刑執行完畢出監，仍不知痛改前非，竟反覆再犯汽車竊盜案
    件，犯後於原審審理時，猶一度狡詞否認扣案之六角扳手一
    支為其持以犯案之工具，且不斷指謫圍捕民眾之不是，絲毫
    不知反省自身恣意侵害他人財產法益之惡劣竊行，惡性實屬
    重大，不宜輕縱等一切情狀，參酌被告所犯罪名之法定刑為
    六月以上，五年以下有期徒刑之罪，及未遂犯減輕，其認事
    用法核無違誤，量刑亦屬允當，上訴意旨猶執前詞置辯，其
    上訴為無理由，應予駁回。
四、據上論斷，應依刑事訴訟法第373條、第368條，判決如主文
    。
本案經檢察官甲○○到庭執行職務。
中    華    民    國    97    年    12    月    31    日
            刑事第八庭  審判長法  官  羅  得  村
                              法  官  張  靜  琪
                              法  官  吳  進  發
以上正本證明與原本無異。
不得上訴。
                              書記官  柯  孟  伶
中    華    民    國    97    年    12    月    31    日


司法院資訊處製作；財團法人民間司法改革基金會備份。
